臺灣高雄地方法院民事裁定　　　　　　 111年度雄簡字第93號
原　　　告　花旗(台灣)商業銀行股份有限公司


法定代理人　莫兆鴻　
訴訟代理人　蕭育涵律師
被　　　告　吳文科　

被　　　告　吳文卿　

上一人
訴訟代理人　吳金重　
被　　　告　吳文川　

被　　　告　陳吳寶鳳

上一人
訴訟代理人　陳玉娟　
　　　　　　陳世奮　
被　　　告　吳寶蓮　


被　　　告　鄭吳寶霞

被　　　告　賴吳寶香

被　　　告　吳施雪卿


被　　　告　吳為騰　



被　　　告　吳千蓄　



被　　　告　吳千佩　


被　　　告　吳語萱即吳妍柔




被　　　告　吳妍蓁　



被　　　告　楊婉評　

被　　　告　楊智翔　

上列當事人間代位分割遺產事件，本院裁定如下：　 
    主  文
本件移送臺灣高雄少年及家事法院。
    理  由
一、按訴訟之全部或一部，法院認為無管轄權者，依原告聲請或
    依職權以裁定移送其管轄法院；又除別有規定外，前開規定
    於非訟事件準用之，民事訴訟法第28條第1 項、非訟事件法
    第5 條，分別定有明文。次按，家事事件法所定家事事件由
    少年及家事法院處理之；家事事件之管轄，除本法別有規定
    外，準用非訟事件法有關管轄之規定；非訟事件法未規定者
    ，準用民事訴訟法有關管轄之規定，家事事件法第2 條前段
    、第5 條，規定甚明。末按因繼承回復、遺產分割、特留分
    、遺贈、確認遺囑真偽或繼承人間因繼承關係所生請求事件
    ，得由下列法院管轄：一、繼承開始時被繼承人住所地之法
    院；被繼承人於國內無住所者，其在國內居所地之法院。二
    、主要遺產所在地之法院，家事事件法第70條，亦有規定。
    而代位分割遺產訴訟，所涉者同屬繼承人間之訴訟，被告並
    得以對於被代位人之一切抗辯對抗代位人，故其本質仍與丙
    類事件相當（臺灣高等法院暨所屬法院106 年法律座談會民
    事類提案第30號審查意見）。
二、經查，原告主張被告即債務人甲○○積欠其借款新臺幣（下
    同）96,186元本息，原告為債權人；甲○○與其他被告共同
    繼承被繼承人吳三桂所遺坐落高雄市○○區○○段00000000
    0 ○號即門牌號碼高雄市○○區○○○路000 號建物（下稱
    系爭建物），而公同共有系爭建物，是以甲○○已陷於無資
    力，而不能清償積欠之債務，系爭建物又為被告公同共有，
    若不分割，原告即無從聲請強制執行而獲償，原告自得代位
    甲○○請求分割遺產即系爭房地產，而起訴請求被告就被繼
    承人吳三桂所遺系爭建物應予變價分割，並將變得價金按應
    繼分比例分配等語。本院審酌原告即債權人所主張之代位權
    ，係屬當事人適格要件，並非訴訟標的，其主張之訴訟標的
    仍應為其所代位之債務人與共同被告等共同繼承人間請求分
    割遺產之權利，核其係屬家事事件法第3 條第3 項第6 款所
    規定之丙類事件之「遺產分割」事件之家事事件，且分割遺
    產訴訟係以被繼承人鄭金鳳之繼承人定各該繼承人之應繼分
    比例，及調查各該被繼承人之全部遺產狀況後，確定被繼承
    人之遺產應如何分配為主要爭點，核與分割共有物性質上為
    處分行為，普通法院受理裁判分割共有物訴訟，其審理重點
    係在尋求對物之共有人適當、公允之方法，依原物分配、變
    價分配，或以原物之一部分配予各共有人，他部分變賣以價
    金分配於各共有人，俾解消物之共有狀態，使其分歸各共有
    人單獨所有者，顯然有別，揆諸前引規定及說明，自屬家事
    事件法所稱丙類事件，應專屬遺產所在高雄地區所設之臺灣
    高雄少年及家事法院管轄。從而，本件訴訟應由臺灣高雄少
    年及家事法院管轄，原告逕向無管轄權之本院提起訴訟，顯
    有違誤，依民事訴訟法第28條第1 項規定，本院應依職權將
    本件移送於該管轄法院。
三、依民事訴訟法第28條第1 項，裁定如主文。
中    華    民    國   111    年    1     月    17    日
                  高雄簡易庭    法  官  張茹棻
以上正本係照原本作成。
如不服本裁定，應於送達後10日內，向本院提出抗告狀並表明抗
告理由，如於本裁定宣示後送達前提起抗告者，應於裁定送達後
10日內補提抗告理由書（須附繕本）。
中    華    民    國   111    年    1     月    17    日
                                書記官  黃振祐